【裁判字號】    98,台上,1126
【裁判日期】    980305
【裁判案由】    違反廢棄物清理法
【裁判全文】
最高法院刑事判決            九十八年度台上字第一一二六號
上  訴  人  甲○○
上列上訴人因違反廢棄物清理法案件，不服台灣高等法院台南分
院中華民國九十七年十二月二十四日第二審更審判決（九十七年
度上更(一)字第三八七號，起訴案號：台灣台南地方法院檢察署九
十四年度偵字第一八八０、五五八五號），提起上訴，本院判決
如下：
    主  文
上訴駁回。
    理  由
按刑事訴訟法第三百七十七條規定，上訴於第三審法院，非以判
決違背法令為理由，不得為之。是提起第三審上訴，應以原判決
違背法令為理由，係屬法定要件。如果上訴理由書狀並未依據卷
內訴訟資料，具體指摘原判決不適用何種法則或如何適用不當，
或所指摘原判決違法情事，顯與法律規定得為第三審上訴理由之
違法情形，不相適合時，均應認其上訴為違背法律上之程式，予
以駁回。本件原審經審理結果，認為上訴人甲○○違反廢棄物清
理法犯行明確，因而撤銷第一審關於諭知上訴人無罪之判決，經
比較刑法之新舊規定後，改判依牽連犯及連續犯規定從一重仍論
處上訴人共同未依廢棄物清理法第四十一條第一項規定領有廢棄
物處理許可文件，從事廢棄物處理罪刑，已詳敘其調查、取捨證
據之結果及憑以認定犯罪事實之心證理由。並就上訴人否認之供
詞及其所辯各語認非可採，予以論述。從形式上觀察，原判決要
無足以影響判決結果之違法情形存在。又第三審為法律審，應依
第二審判決所確認之事實為基礎，據以判斷第二審判決是否違背
法令。上訴意旨略以：(一)、原判決僅依陳進基之陳述逕認上訴人
有共同犯罪之行為，但對陳進基陳述之證明力如何，所為自由裁
量判斷，顯然違法。(二)、原判決不採信上訴人之陳述而撤銷第一
審所為無罪之判決，亦係違法。(三)、原判決否定原審更審前之判
決而改判上訴人有罪，喪失應有之適法保障，同屬違誤云云。惟
查：事實之認定、證據之取捨與證據之證明力如何，均屬事實審
法院得自由裁量、判斷之職權，苟其此項裁量、判斷，並不悖乎
通常一般人日常生活經驗之定則或理則上當然存在之法則，又已
於判決內論敘其何以作此判斷之心證理由者，即不得任意指為違
法，而資為第三審上訴之適法理由。本件原判決認定上訴人有原
判決事實欄所載違反廢棄物清理法之犯行，係分別依上訴人於第
一審行準備程序時之自白，乙○○、丙○○、楊登山、丁○○、
陳進基等人之陳述、土地租賃契約書、承諾書、土地登記謄本、
檢察官之勘驗筆錄、台南縣永康地政事務所函及檢附測量成果圖
、台南縣環境保護局函及檢附廢棄物稽查紀錄表、檢測報告、台
南縣政府函及檢附會勘紀錄、現場照片等證據資料，逐一詳加論
斷指駁說明，已詳載於原判決理由欄貳、二，並非僅依陳進基之
陳述而為上訴人有罪之唯一依據。經核並無判決不備理由之違法
情事，其取捨判斷，亦未違背客觀存在之經驗法則或論理法則，
或有應於審判期日調查之證據而未予調查之違法。上訴意旨空泛
指摘，並未確實依據卷內訴訟資料而為具體指摘，不能認已具備
適法上訴第三審之形式要件。依上揭說明，本件上訴為違背法律
上之程式，應予駁回。
據上論結，應依刑事訴訟法第三百九十五條前段，判決如主文。
中    華    民    國  九十八  年    三    月    五    日
                      最高法院刑事第四庭
                          審判長法官  張  淳  淙
                                法官  劉  介  民
                                法官  張  春  福
                                法官  蔡  彩  貞
                                法官  林  俊  益
      本件正本證明與原本無異
                                      書  記  官
中    華    民    國  九十八  年    三    月    九    日
                                                      Ｑ


司法院資訊處製作；財團法人民間司法改革基金會備份。
